臺灣新北地方法院刑事裁定
111年度聲字第948號
聲明異議人
即 受刑 人  梅峯  


代  理  人  莊榮兆  
上列聲明異議人即受刑人因妨害名譽案件，對於臺灣新北地方檢
察署檢察官之執行指揮命令（111年度執字第407號），聲明異議
，本院裁定如下：
    主  文
聲明異議駁回。
    理  由
一、聲請意旨略以：㈠既然臺灣高等法院臺中分院110年度上易字
    第689號依據司革專刊啟蒙兼教導，難再睜眼說瞎話與顧左
    右而言他自以為是之再錯判，而為（聲請狀誤載為「維」）
    109年度簡上合議庭判決，就獨任法官判罪，確非民國88年7
    月6日全國司改大會大修法廢除地院法官獨任判罪橫行及氾
    濫而改合議，稱之為堅實第一審，即有適用法則不當，而就
    被告不認罪簡易求刑，有規避合議不冤判之法益，而改普通
    庭及合議即改無罪第一功，係完成蔡總統消滅司法恐龍成績
    而維持，即證相對人之執行檢察官不提糾錯判而命111年2月
    10日入獄服刑或易科罰金之處分應即撤銷。㈡次據民國109年
    上易第546號卷二第126頁第13行，不放棄辯護人，及第135
    頁第5行與第62頁，因異議停訟評議，由兩法官命庭長調查
    證據，即證同卷二第127頁第30行第三次行使異議對抗恐龍
    庭長，仍不停訟評議，即違判例94年台上字第1998號，即符
    相對人林書妤檢察官111年（聲請狀誤載為「110年」）執字
    第407號執行卷內刑案執行查核案第5欄錯判，應行糾錯程序
    之特別規定，始無高本院102年上易字第338號判賠受刑人新
    臺幣（下同）500萬究責，爰請求法院依據88年台抗字第288
    號及第346號，撤銷相對人即檢察官111年2月10日刑罰執行
    命令等語。
二、按受刑人或其法定代理人或配偶以檢察官執行之指揮為不當
    者，得向諭知該裁判之法院聲明異議，刑事訴訟法第484條
    固定有明文。惟所謂「檢察官執行之指揮不當」，係指就執
    行之指揮違法及執行方法不當等情形而言。判決確定後即生
    效力，檢察官如依確定判決內容為指揮執行，自難指檢察官
    執行之指揮為違法或其執行方法不當（最高法院100年度台
    抗字第936號裁定意旨參照）。又刑罰之執行，由檢察官依
    指揮書附具之裁判書為之，刑事訴訟法第457條第1項、第45
    8條亦規定明確。準此，除法院之確定判決或定執行刑之確
    定裁定有違法情事，經非常上訴或再審程序，加以撤銷或變
    更者外，原確定裁判有其執行力，檢察官即應據以執行。而
    刑事訴訟法第484條之聲明異議，係以受刑人或其法定代理
    人或配偶，對於檢察官就確定裁判執行之指揮，認為不當者
    ，方得為之。倘對法院所為之判決或裁定不服者，則應循上
    訴或抗告程序尋求救濟。如判決業經確定，則應另行依再審
    或非常上訴程序加以救濟，非得以聲明異議方式為之（最高
    法院101年度台抗字第301號、第662號裁定意旨參照）。從
    而，於法院之確定裁判變更前，檢察官據以執行，其執行之
    指揮即難認有違法或不當。
三、經查，聲明異議人因犯刑法第310條之妨害名譽罪案件，經
    本院以108年度易字第912號判決判處有期徒刑3月，如易科
    罰金，以1,000元折算1日在案，經上訴後，由臺灣高等法院
    以109年度上易字第546號判決駁回上訴而確定，嗣臺灣新北
    地方檢察署執行檢察官依前述確定判決，傳喚聲明異議人應
    於111年2月10日到案執行，聲明異議人於到案後聲請易科罰
    金，檢察官亦准許聲明異議人易科罰金之聲請，經聲明異議
    人一次繳清易科罰金而執行完畢等情，此經本院依職權調閱
    臺灣新北地方檢察署111年度執字第407號執行卷宗查核無誤
    ，並有臺灣高等法院被告前案紀錄表在卷可憑，是檢察官本
    諸權責，依據上開法院之確定判決內容為執行，難謂有何違
    法或不當之處。本件聲明異議人不外乎主張本院第一審未行
    合議審判程序卻逕行獨任審理，以及其於本案在臺灣高等法
    院110年12月2日審判程序期日中多次行使異議權，審判庭卻
    不停止訴訟以及評議等語，然此等主張乃係針對確定判決之
    法院組織或訴訟程序進行事項有所爭執，揆諸前開說明，應
    循其他法定程序加以救濟，非得以聲明異議方式為之。茲聲
    明異議人不循正辦，逕提起本件聲明異議，請求撤銷檢察官
    之執行指揮，顯無理由，依法應予駁回。
四、依刑事訴訟法第486條，裁定如主文。
中　　華　　民　　國　　111 　年　　5 　　月　　26　　日
                  刑事第八庭  法　官  林翠珊
上列正本證明與原本無異。
如不服本裁定應於裁定送達後五日內向本院提出抗告狀。
                              書記官　王敏芳
中　　華　　民　　國　　111 　年　　5 　　月　　26　　日